【裁判字號】    95,易,1873
【裁判日期】    951225
【裁判案由】    傷害等
【裁判全文】
臺灣桃園地方法院刑事判決              95年度易字第1873號
公  訴  人  臺灣桃園地方法院檢察署檢察官
被      告  乙○○
            甲○○
上列被告因傷害等案件，經檢察官聲請簡易判決處刑（95年度偵
字第21431 號），認為不得以簡易判決處刑，改依通常程序審理
，本院判決如下：
    主  文
本件公訴不受理。
    理  由
一、公訴意旨略以：被告乙○○及被告甲○○原係男女朋友，於
    民國95年7 月7 日晚間8 時許，被告乙○○駕駛其所有之白
    色自小客車搭載被告甲○○返回甲○○位在桃園縣桃園市○
    ○○街之「巴黎花都社區」住處，於同日晚間9 時40分許，
    在該社區側門前，雙方在車上因故發生口角爭執，被告乙○
    ○竟基於傷害人身體之犯意，以徒手推甲○○下車，並在上
    開自小客車右側馬路上以拳頭、腳踹之方式毆打甲○○頭部
    及身體，致甲○○受有左耳及顏面多處瘀傷、左上臂及前臂
    多處瘀傷、左手等5 指表淺裂傷、左前臂瘀傷等傷害；而被
    告甲○○亦不甘示弱，基於傷害人身體及毀損之犯意，以徒
    手抓傷乙○○之頸部、前胸及腹部，並拉斷乙○○身上所配
    帶之項鍊1 條，足以生損害於乙○○，並造成乙○○受有左
    側頸部瘀血、兩側前胸及上腹多處抓傷、上腹及兩側前臂多
    處抓傷等傷害。案經被害人乙○○、甲○○訴由桃園縣政府
    警察局桃園分局報請臺灣桃園地方法院檢察署檢察官偵查後
    聲請簡易判決處刑，因認被告乙○○涉犯刑法第277 條第1
    項之傷害罪嫌，被告甲○○涉犯同法第277 條第1 項之傷害
    罪及第354條之毀損罪嫌。
二、按告訴乃論之罪，告訴人於第一審辯論終結前得撤回其告訴
    ；又告訴經撤回者，法院應諭知不受理之判決，並得不經言
    詞辯論。刑事訴訟法第238 條第1 項、第303 條第3 款、第
    307 條分別定有明文。查被告乙○○所涉犯刑法第277 條第
    1 項之傷害罪，被告甲○○涉犯刑法第277 條第1 項之傷害
    罪及同法第354 條毀損罪，依同法第287 條前段及第357 條
    規定須告訴乃論，茲告訴人甲○○、乙○○已達成民事和解
    ，並分別撤回其告訴，有和解書及撤回告訴狀各一份在卷可
    稽，依上開法律規定，本件爰不經言詞辯論，逕為不受理之
    諭知。
三、本件原經檢察官聲請簡易判決處刑，認為不得以簡易判決處
    刑，改依通常程序審理，併予敘明。
四、據上論斷，應依刑事訴訟法第452 條、第303 條第3 款、第
    307 條，判決如主文。
中    華    民    國    95    年    12    月    25    日
                  刑事第四庭    審判長法  官  黃斯偉
                                      法  官  蘇昭蓉
                                      法  官  陳心婷
以上正本證明與原本無異。
如不服本判決，應於送達後10日內，向本院提出上訴狀。
                                      書記官  沈秀珍
中    華    民    國    95    年    12    月    26    日


司法院資訊處製作；財團法人民間司法改革基金會備份。
